【裁判字號】    94,易,1762
【裁判日期】    950125
【裁判案由】    竊盜
【裁判全文】
臺灣高雄地方法院刑事判決              94年度易字第1762號
公  訴  人  臺灣高雄地方法院檢察署檢察官
被      告  甲○○
            丙○○
                      號
上列被告等因竊盜案件，經檢察官提起公訴（台灣高雄地方法院
檢察署94年度速偵字第1371號）及移送併辦（94年偵字第25301
號），本院依簡式審判程序，判決如下：
    主  文
何建群連續犯夜間侵入住宅竊盜罪，處有期徒刑捌月。
丙○○連續故買贓物，處有期徒刑月，如易科罰金，以佰元
折算壹日。緩刑貳年。
    事實及理由
一、本案被告甲○○、丙○○所犯係死刑、無期徒刑、最輕本刑
    為三年以上有期徒刑以外之罪，被告2 人於準備程序中就被
    訴事實為有罪之陳述，經法官告知簡式審判程序之旨，並聽
    取公訴人及被告意見後，本院認為適宜由受命法官獨任進行
    簡式審判程序，合先敘明。
二、本案被告甲○○、丙○○之犯罪事實及證據，均引用檢察官
    起訴書及移送併辦意旨書之記載（如附件），並補充如下：
  (一)起訴書第5行：「『泛美大鎮』大樓之樓梯間內」、第6 行
    ：「價值約新台幣（下同）2,160 元」、「得手後以下述(三)
    之方式銷贓」。起訴書第8 行：「『皇家新都』A 棟大樓之
    樓梯間」、第9 行：「價值約1,440 元」、「得手後以下述
    (三)之方式銷贓」。起訴書第11行：「『杭州大廈』大樓之樓
    梯間內」、第12行：「價值約29,260元」。移送併辦意旨書
    第3 行：「『翰林苑大樓』之樓梯間」。移送併辦意旨書第
    7 行：「『奔馳三星』大樓之樓梯間內」。
  (二)何建群於民國94年9 月26日下午4 時10分許，騎乘車牌號碼
    H9H-933 號重型機車侵入位於高雄市○○區○○路342 號「
    皇家新都市」F 棟大樓之地下室，隨即進入該棟大樓之樓梯
    間，竊取該大廈管理委員會所有之消防設備消防水錨16支、
    銅質接頭8 個（總價值約3,200 元），得手後，隨即將該消
    防水錨及銅質接頭以起訴書犯罪事實欄一、(三)所載之方式出
    售予丙○○。
  (三)理由部分補充：1.被告甲○○及丙○○於本院審判中之自白
    。2.證人乙○○於警詢之證述。
三、按刑法第321 條第1 項第1 款之夜間侵入住宅竊盜罪，其所
    謂「住宅」，乃指人類日常居住之場所而言，公寓亦屬之。
    至公寓樓下之「樓梯間」，雖僅供各住戶出入通行，然就公
    寓之整體而言，該樓梯間為該公寓之一部分，而與該公寓有
    密切不可分之關係，故於夜間侵入公寓樓下之樓梯間竊盜，
    難謂無同時妨害居住安全之情形，自應成立刑法第321 條第
    1 項第1 款於夜間侵入住宅竊盜罪（最高法院76年台上字第
    2972號判例意旨參照）。是核被告甲○○所為，就於94年6
    月24日晚間10時30分許侵入「泛美大鎮」大樓樓梯間竊盜之
    行為，係犯刑法第321 條第1 項第1 款之加重竊盜罪，其餘
    5 次竊盜犯行則係犯刑法第320 條第1 項之竊盜罪。核被告
    丙○○所為，則係刑法第349 條第2 項之故買贓物罪。被告
    甲○○上開6 次竊盜犯行，時間緊接，基本犯罪手法相同，
    觸犯基本構成要件同一之罪名，顯係基於概括之犯意反覆為
    之，為連續犯，應依刑法第56條之規定，論以情節較重之連
    續夜間侵入住宅竊盜罪，並依法加重其刑。被告丙○○數次
    向被告何建群故買贓物犯行，亦屬時間緊接，基本犯罪手法
    相同，觸犯構成要件同一之罪名，顯係基於概括之犯意反覆
    為之，亦為連續犯，應依刑法第56條之規定以一罪論，並依
    法加重其刑。檢察官雖未就被告甲○○於94年9 月26日下午
    4 時10分許，至高雄市○○區○○路342 號「皇家新都市」
    F 棟大樓之竊盜行為、移送併辦意旨書所載之於94年9 月初
    某日下午2 時許至「翰林苑」大樓之竊盜行為、於次日某時
    許至「奔馳三星」大樓之竊盜行為起訴，亦未就被告丙○○
    故買被告甲○○上揭於「皇家新都市」F 棟大樓竊得之消防
    水錨16支、銅質接頭8 個之贓物部分起訴，惟上揭部分與檢
    察官已起訴部分均有連續犯之裁判上一罪關係，本院自應併
    予審究。爰審酌被告甲○○正值青年，不思自食其力，為貪
    圖私利，即恣意竊取大樓消防設備，嚴重危害公共安全，且
    前有竊盜前科（此觀卷附台灣高等法院被告前案紀錄表即明
    ），雖未構成累犯，但足見被告不思悔改，本不宜輕縱，惟
    念其犯後坦承全部犯行，態度尚可；而被告丙○○前未曾受
    有期徒刑以上刑之宣告（亦有卷附台灣高等法院被告前案紀
    錄表可稽），因一時貪念致罹刑章，所生危害非鉅，犯罪情
    節尚屬輕微，等一切情狀，分別量處如主文所示之刑，並就
    被告丙○○部份諭知易科罰金之折算標準，以資懲儆。又被
    告丙○○未曾受有期徒刑以上刑之宣告，已如前述，經此次
    起訴審判後，當能知所警惕，而無再犯之虞，本院因認所宣
    告之刑，以暫不執行為適當，爰就其部分併宣告緩刑二年，
    以啟自新。
四、據上論斷，應依刑事訴訟法第273 條之1 第1 項、第299 條
    第1 項前段、第310 條之2 、第454 條第2 項，刑法第56條
    、第321 條第1 項第1 款、第349 條第2 項、第41條第1 項
    前段、第74條第1 款，罰金罰鍰提高標準條例第1 條前段、
    第2 條，判決如主文。
中    華    民    國    95    年     1    月    25    日
                  刑事第十四庭  法  官  紀凱峰
以上正本證明與原本無異。
如不服本判決，應於收受送達後10日內向本院提出上訴書狀。
中    華    民    國    95    年    1     月    27    日
                                書記官  黃進遠
中華民國刑法第321條第1項第1款
犯竊盜罪而有左列情形之一者，處 6 月以上、 5 年以下有期徒
刑：
一  於夜間侵入住宅或有人居住之建築物、船艦或隱匿其內而犯
    之者。
中華民國刑法第349條
收受贓物者，處 3 年以下有期徒刑、拘役或 500 元以下罰金。
搬運、寄藏、故買贓物或為牙保者，處 5 年以下有期徒刑、拘役
或科或併科 1 千元以下罰金。
因贓物變得之財物，以贓物論。


司法院資訊處製作；財團法人民間司法改革基金會備份。
